臺灣臺北地方法院行政訴訟裁定　
110年度簡字第155號
原      告  葉世福  
被      告  臺北市建成地政事務所


代  表  人  曾錫雄  
上列當事人間就撤銷夫妻房地贈與證明文件提起行政訴訟，本院
裁定如下：
    主  文
原告之訴駁回。
訴訟費用由原告負擔。
    理  由
一、按當事人就已起訴之事件，於訴訟繫屬中更行起訴者，行政
    法院應以裁定駁回之，行政訴訟法第107條第1項第7款定有
    明文。上開規定，於簡易訴訟程序仍適用之，同法第236條
    亦有明文規定。其立法理由，在於節省當事人及法院之勞費
    ，並避免一案數判及裁判相互矛盾牴觸。是以，原告起訴後
    ，在其訴訟繫屬中，又就相同之訴訟標的及訴之聲明，對同
    一被告起訴，其起訴即屬不合法，應裁定駁回之。
二、查原告於民國99年3月31日以臺北市中山地政事務所（下稱
    中山地政）收件大同字第3670號土地登記申請書檢附土地所
    有權狀、建築改良物所有權狀、贈與稅不計入贈與總額證明
    書、建築改良物所有權贈與移轉契約書等文件，就其所有臺
    北市○○區○○段0○段000○000地號等2筆土地及其地上337建號
    建物（門牌號碼：臺北市○○區○○○路000號）（下稱系爭房地
    ）向中山地政跨所申請辦理夫妻贈與之所有權移轉登記予其
    配偶曾春滿（下稱曾君）所有，經中山地政於99年4月2日辦
    竣登記。嗣原告主張因曾君有詐婚情事，以104年12月1日聲
    請函向臺北市大同區公所請求撤銷上開贈與，由該公所轉臺
    北市政府地政局遞轉被告臺北市建成地政事務所辦理，經建
    成地政以104年12月17日北市建地登字第10432104000號函復
    原告，請原告依土地登記規則第7條及第34條辦理，檢附法
    院判決塗銷確定之文件及其他有關證明文件辦理。復原告仍
    以同一事由迭次向臺北市政府地政局陳情，並經被告多次函
    復在案，嗣原告以105年5月27日申請函仍執陳詞主張上情，
    經被告以105年6月15日北市建地登字第10531104000號函復
    原告，因原告所請係同一事由，經被告多次函復在案，嗣後
    若仍就同一事由陳情，依行政程序法第173條第2款規定將不
    再處理回復。而後原告又以108年3月12日北市企字第000020
    號聲請函，檢附臺北○○○○○○○○○106年2月23日北市大戶登字
    第10630178800號函（通知其因判決離婚應辦理換發身分證
    等事宜）及其他相關文件等影本向內政部陳請發給撤銷夫妻
    房地贈與證明文件，經內政部移請臺北市政府地政局轉被告
    辦理，經被告依行政程序法第173條規定，於108年3月22日
    簽准結案，不予處理及回復。原告主張被告不作為，於108
    年4月10日向臺北市政府提起訴願，經臺北市政府以108年7
    月5日府訴二字第1086102919號訴願決定不受理。
三、又原告不服上開訴願決定，於108年7月23日向臺北高等行政
    法院提起行政訴訟，以臺北市建成地政事務所為被告，請求
    內政部發給撤銷夫妻房地贈與證明文件，現仍為臺北高等行
    政法院以108年度訴字第1235號審理中，尚未確定，此有本
    院向臺北高等行政法院調閱該院108年度訴字第1253號行政
    訴訟卷宗全卷電子卷證可稽，並經本院列印臺北高等行政法
    院108年度訴字第1235號行政訴訟卷宗之原告起訴狀、補正
    陳報狀、被告答辯書狀書及該院準備程序筆錄附卷（本院卷
    第203頁以下）。原告卻於該案尚在繫屬中之110年5月25日
    （有本院收文狀戳可資，本院卷第17頁）再向本院提起本件
    行政訴訟，主張內容亦係不服前開訴願決定書，並以同一之
    臺北市建成地政事務所為被告，主張請求內政部發給撤銷夫
    妻房地贈與證明文件，是以前後提起之訴訟，仍為同一訴訟
    而重複起訴，且原、被告亦均表示本件訴訟與前臺北高等行
    政法院108年度訴字第1235號訴訟屬同一事件（見本院卷第1
    53、184頁），揆諸前揭規定，原告提起本件訴訟，並非合
    法，應予裁定駁回。
四、依行政訴訟法第236條、第107條第1項第7款、第104條、民
    事訴訟法第95條、第78條，裁定如主文。
中　　華　　民　　國　　110 　年　　11　　月　　8 　　日
　　　　　　　　行政訴訟庭    法　官  張瑜鳳
以上正本係依原本作成。
如不服本裁定，應於送達後10日內，以原裁定違背法令為理由，
向本院提出抗告狀（須按他造人數附繕本）。　　　　　　　　
中　　華　　民　　國　　110 　年　　11　　月　　8 　　日
                              書記官  林劭威